【裁判字號】    99,易緝,174
【裁判日期】    991228
【裁判案由】    竊盜
【裁判全文】
臺灣高雄地方法院刑事判決             99年度易緝字第174號
公  訴  人  臺灣高雄地方法院檢察署檢察官
被      告  黃道一
上列被告因竊盜案件，經檢察官提起公訴（99年度偵字第16989
號），被告於本院審判程序進行中，就被訴事實為有罪之陳述，
經合議庭裁定適用簡式審判程序審理，本院判決如下：
    主  文
黃道一共同犯攜帶兇器竊盜罪，累犯，處有期徒刑柒月。扣案之
鐵剪刀壹支，沒收。
    事  實
一、黃道一前因違反毒品危害防制條例案件，經本院判處有期徒
    刑8 月，甫於民國98年8 月21日縮刑期滿執行完畢，猶不知
    悔改，復於99年5 月13日晚間9 時26分許，與蔡河原（業經
    本院判處有期徒刑7 月）2 人，共同基於意圖為自己不法所
    有之犯意聯絡，由蔡河原騎乘機車搭載黃道一至高雄市鼓山
    區○○○路218 巷巷底鐵道旁，由黃道一在現場把風，蔡河
    原則持其所有客觀上足供兇器使用之油壓剪1 支，將上址鐵
    路旁之側接地電纜線剪斷之方式，竊取泛亞工程股份有限公
    司（下稱泛亞公司）所有之規格100 毫米、長度分別為85公
    分及120 公分，價值共約新臺幣（下同）2000元之電纜線 2
    段（下稱系爭電纜線）得手，嗣於兩人正欲離開現場之際，
    因形跡可疑而為警巡邏查獲，並當場扣得上開剪斷電纜線之
    油壓剪1 支及系爭電纜線，始悉上情。
二、案經高雄市政府警察局鼓山分局報告臺灣高雄地方法院檢察
    署檢察官偵查起訴。
    理  由
一、本件被告黃道一所犯之罪，係死刑、無期徒刑、最輕本刑為
    3 年以上有期徒刑以外之罪，被告於本院審理程式中就被訴
    事實為有罪之陳述，經告知被告簡式審判程式之旨，並聽取
    檢察官及被告之意見後，本院裁定進行簡式審判程式審理，
    合先敘明。
二、訊據被告黃道一對上開犯罪事實坦承不諱（見99年度易緝字
    第174 號卷< 下稱本院三卷> 第28頁反面），並供稱：蔡河
    原騎乘機車搭載伊至高雄市鼓山區○○○路218 巷巷底，油
    壓剪是蔡河原所帶去的，伊在現場把風，系爭電線是蔡河原
    拿出來給伊的，伊們要拿系爭電線去中古商處變賣換零用錢
    等語（見99年度偵字第16989 號卷< 下稱偵卷> 第11頁至第
    12 頁 、第55頁），核與證人即失竊電線之所有人泛亞工程
    建設有限公司之公安組長謝坤宏於警詢時證稱：系爭電纜線
    屬於泛亞公司財物，其用途為作為鐵路側接地線以供機具避
    電使用，然遭油壓剪剪斷等語相符（見偵卷第13頁反面），
    並有系爭電纜線及油壓剪照片、鼓山分局扣押物品清單在卷
    可稽（見偵卷第23頁、第26頁），而系爭電纜線前後斷口呈
    切齊狀，顯為工具所切斷等情，復有系爭電纜線照片在卷可
    參（見偵卷第26頁），是被告黃道一之自白核與事實相符，
    本案事證明確，洵堪認定。
三、按刑法第321 條第1 項第3 款之攜帶兇器竊盜罪，係以行為
    人攜帶兇器竊盜為其加重條件，此所謂兇器，其種類並無限
    制，凡客觀上足對人之生命、身體、安全構成威脅，具有危
    險性之兇器均屬之，且祇須行竊時攜帶此種具有危險性之兇
    器為已足，並不以攜帶之初有行兇之意圖為必要（最高法院
    79年臺上字第5253號判例足資參照）。本件共同被告蔡河原
    持以為本件竊盜犯行之油壓剪1 把，材質為鐵製、質地堅硬
    ，並有相當長度而便於施力，業經蔡河原供承不諱，並有照
    片在卷可參（見見99年度易字第1720號卷< 下稱本院二卷>
    第41頁、偵卷第26頁），且足用以裁剪電纜線，顯見其甚為
    銳利，客觀上自均足對人之生命、身體、安全構成威脅，要
    屬兇器無訛。是核被告黃道一所為，係犯刑法第321 條第 1
    項第3 款之攜帶兇器竊盜罪。被告黃道一與蔡河原2 人間，
    就上開加重竊盜犯行，有犯意聯絡及行為分擔，均為共同正
    犯。又被告黃道一前有上開犯罪事實欄所載之論罪科刑執行
    情形，有臺灣高等法院被告前案紀錄表附卷可參，其受有期
    徒刑之執行完畢後，5 年以內故意再犯本件有期徒刑以上之
    罪，為累犯，應依刑法第47條第1 項規定，加重其刑。爰審
    酌被告黃道一正值青壯，為貪圖不法利益，竟率爾竊取他人
    財物，所為實不足取，惟其犯後尚能於本院審理坦承犯行，
    復參以其所竊得之財物價值、造成泛亞公司所受損失程度不
    多等一切情狀，量處如主文所示之刑，以資懲儆。至扣案之
    油壓剪1 支，為被告蔡河原所有，業據被告蔡河原供承在卷
    （見本院二卷第41頁），且係供本件竊盜犯行所用，基於共
    同正犯責任共同原則，爰依刑法第38條第1 項第2 款之規定
    宣告連帶沒收。
據上論斷，應依刑事訴訟法第299 條第1 項前段、第237 條之1
、刑法第28條、第321 條第3 項、第47條第1 項、第38條第1項
第2 款，判決如主文。
本案經檢察官童志曜到庭執行職務。
中    華    民    國    99    年    12    月    28    日
                  刑事第二庭    審判長法  官  李政庭
                                      法  官  施盈志
                                      法  官  陳航代
以上正本證明與原本無異。
如不服本判決應於收受送達後10日內向本院提出上訴書狀，並應
敘述具體理由；如未敘述上訴理由者，應於上訴期間屆滿後20日
內向本院補提理由書（均須按他造當事人之人數附繕本）「切勿
逕送上級法院」。
中    華    民    國    99    年    12    月    28    日
                                      書記官  林慧君
附錄本案論罪科刑法條
中華民國刑法第321條（加重竊盜罪）
犯竊盜罪而有左列情形之一者，處 6 月以上、 5 年以下有期徒
刑：
一、於夜間侵入住宅或有人居住之建築物、船艦或隱匿其內而犯
    之者。
二、毀越門扇、牆垣或其他安全設備而犯之者。
三、攜帶兇器而犯之者。
四、結夥三人以上而犯之者。
五、乘火災、水災或其他災害之際而犯之者。
六、在車站或埠頭而犯之者。
前項之未遂犯罰之。

司法院資訊處製作；財團法人民間司法改革基金會備份。
